# 请教陈版：不同流量资费套餐下收入和成本的确认？

提问人：鱼小白 时间：2019-05-21 16:01:02
背景：A 公司作为运营商（电信、移动）代理商，其产品类型包含年套餐、多年套餐、月套餐流量卡，对于年套餐和多年套餐，客户一次性支付给 A公司，A公司一次性支付给运营商。对于月套餐，A 公司设置客户至少要支付1 年的资费，而 A 公司支付给运营商按照月支付（先用后付，运营商次月将上月账单发送给 A 公司，与 A 公司进行结算），A 公司有网站对该部分业务卡进行管理。问题： 1 、对于月套餐流量卡，需要按月分摊确认收入和成本？ 2 、对于年套餐和多年套餐，是否可以一次性确认收入和成本？

回答人：chenyiwei
需要首先分析该公司的业务模式，以及其享有或承担交易相关风险和报酬的情况，以及其所承担的具体履约义务的性质等，确定其应采用总额法还是净额法核算。如果采用净额法核算的，则多数情况下应当在套餐售出时最主要的义务已经履行完毕，此时可以一次性确认代理费收入。如果采用总额法核算的（个人理解可能性不大），就要随着客户接受电信服务的情况逐步确认收入了。当然最终结果取决于进一步信息的获取和分析。

提问人：鱼小白 时间：2019-05-21 21:25:36
谢谢陈版，该部分业务系 A公司业务的一部分，公司主要出售物联网设备，该部分设备需有网路才可工作，公司销售设备时会连同流量卡一起销售，也会单独售卡 (其实是卖资费), 公司承担的类似运行商的权利和义务，第一次售卡时，包含一年套餐为例，公司售价为 100 元，公司实际支付给运营商的金额为 80 元，运营商次月会发账单 80 元，并给A公司开具发票 80元，后期套餐到期续费，客户会在 A 公司网站购买流量卡充值，A 公司向运营商充值. 这些卡都是以 A 公司名义进行开具，每月流量快用完时，A公司会提醒客户充值。对于该种卡，我认为最重要的履约义务在售卡时已经履行完毕，售卡时和后续续费均可按照净额法确认收入。对于月流量套餐，由于客户充值时一次性预付 1 年的费用，但是 A公司与电信运营商是按月结算，先用后付，这部分是按照总额还是净额? 是否应按月确认收入?

回答人：chenyiwei
个人理解，均采用净额法确认这部分流量收入的可能性较大。